---
title: 'Mineria de dades: PRAC2'
author: "Autor: Josep Tormo Costa i Oriol Bardés Robles"
date: "Desembre 2020"
output:
  html_document:
    highlight: default
    number_sections: yes
    theme: cosmo
    toc: yes
    toc_depth: 2
  word_document: default
  pdf_document:
    highlight: zenburn
    toc: yes
---

```{r setup, include=FALSE}
knitr::opts_chunk$set(echo = TRUE)
```

```{r load_libraries, include=FALSE}
library(knitr)
```

```{r echo=TRUE, message=FALSE, warning=FALSE}
# Carreguem els paquets R que utilitzarem
library(ggplot2)
library(gridExtra)
library(dplyr)
library(pander)
```

# 3. Neteja de les dades

```{r echo=TRUE, message=FALSE, warning=FALSE}
# Guardem el joc de dades test i train en un únic dataset
test <- read.csv('../data/test.csv',stringsAsFactors = FALSE)
train <- read.csv('../data/train.csv', stringsAsFactors = FALSE)

# Unim els dos jocs de dades en un només
totalData <- bind_rows(train,test)
files=dim(train)[1]

# Verifiquem l'estructura del joc de dades
str(totalData)
```

Treballem els atributs amb valors buits.  

```{r echo=TRUE, message=FALSE, warning=FALSE}
# Estadístiques de valors buits
print('Valors buits:')
print('NA')
print(colSums(is.na(totalData)))
print("")
print(colSums(totalData==""))
```

Tenim valors buits en Survived, Age, Fare, Cabin i Embarked.

En l'atribut Survived és normal que hi haja valors buits ja que hem unit el
dataset de train amb test, i aquest últim no especifica la clase.

En l'atribut Age sí que falten molts valors, imputarem el valor mitjà.

```{r echo=TRUE, message=FALSE, warning=FALSE}
# Prenem la mitjana per a valors buits de la variable "Age"
totalData$Age[is.na(totalData$Age)] <- mean(totalData$Age, na.rm = T)
```

En Fare només falta 1, que resulta ser un passatger de 3a classe, així que
podriem imputar el valor mitjà de la taxa dels passatgers de 3a classe.

```{r echo=TRUE, message=FALSE, warning=FALSE}
# Prenem la mitjana de la 3a classe per a valors buits de la variable "Fare"
totalData$Fare[is.na(totalData$Fare)] <-
  mean(totalData$Fare[totalData$Pclass == 3], na.rm = T)
```

En Embarked només falten 2, així que els imputarem per la moda.

```{r echo=TRUE, message=FALSE, warning=FALSE}
table(totalData$Embarked)
```

Prenem valor "S" per als valors buits de la variable "Embarked", que és la
més comuna.

```{r echo=TRUE, message=FALSE, warning=FALSE}
totalData$Embarked[totalData$Embarked == ""] = "S"
```

En Cabin també falten però és un atribut que no ens interessa, perquè no
considerem que aporte informació relevant.

```{r echo=TRUE, message=FALSE, warning=FALSE}
totalData$Cabin <- NULL
head(totalData)
```

Discretitzem quan té sentit i en funció de cada variable.  

```{r echo=TRUE, message=FALSE, warning=FALSE}
# Per a quines variables tindria sentit un procés de discretizació?
apply(totalData,2, function(x) length(unique(x)))

# Discretitzem les variables amb poques classes
cols<-c("Survived","Pclass","Sex","Embarked")
for (i in cols){
  totalData[,i] <- as.factor(totalData[,i])
}

# Després dels canvis, analitzem la nova estructura del joc de dades
str(totalData)
```

Visualitzem la distribució de les variables:

```{r echo=TRUE, message=FALSE, warning=FALSE}

plotDistribution = function (my_data, my_column_name) {
  ggplot(my_data, aes_string(x = my_column_name)) +
    geom_histogram(
      aes(y = ..density..),
      binwidth = .5,
      colour = "black",
      fill = "white"
    ) +
    geom_density(alpha = .2, fill = "#FF6666")
}

p1 <- ggplot(totalData, aes(x = Pclass)) + geom_bar()
p2 <- ggplot(totalData, aes(x = Sex)) + geom_bar()
p3 <- plotDistribution(totalData, 'Age')
p4 <- ggplot(totalData, aes(x = SibSp)) + geom_bar()
p5 <- ggplot(totalData, aes(x = Parch)) + geom_bar()
p6 <- plotDistribution(totalData, 'Fare')
p7 <- ggplot(totalData, aes(x = Embarked)) + geom_bar()

grid.arrange(p1, p2, p3, p4, p5, p6, p7, nrow = 3)
```

Les variables categòriques no tenen outliers, axí que representem els diagrames de caixes per a veure si hi ha valors atípics en les variables continues:

```{r echo=TRUE, message=FALSE, warning=FALSE}
p1_box <- boxplot(totalData$Age, main="Boxplot of Age", col="gray")
p2_box <- boxplot(totalData$Fare, main="Boxplot of Fare", col="gray")
```

Com vegem tenim outliers tant en la variable Age com en Fare.

#4. Anàlisi de dades

Primerament grafiquem en un histograma la distribució de passatgers supervivents i dels que van morir.

```{r echo=TRUE, message=FALSE, warning=FALSE}
ggplot(train, aes(x = Survived)) +
    geom_bar(stat = "count", aes(fill = Survived), col = "blue", alpha = 0.8) +
    labs(x = "", y = "", title = "Número de supervivents") +
    geom_label(stat = "count", aes(label = ..count..))
```
D'aquesta primera anàlisi en resulta que la majoria de passatgers no van sobreviure (549 survivors vs 342 baixes)

```{r echo=TRUE, message=FALSE, warning=FALSE}
ggplot(train, aes(Age)) +
    geom_histogram() +
    labs(x = "Edat", y = "Número de Passatgers", title = "Número de passatgers vs Edat")
```
De l'histograma anterior es desprén que la gran majoria dels passatgers tenien menys de 40 anys.Per tant, podem considerar que el passatge era eminentment jove.

Quina relació hi va haver entre l'edat dels passatgers i la supervivència? 

```{r echo=TRUE, message=FALSE, warning=FALSE}
ggplot(train) +
  geom_freqpoly(mapping = aes(x = Age, color=Survived)) +
  labs(x = "Edat", y = "Número de passatgers", title = "Comparativa de supervivència per edats")
```
En la gràfica s'aprecia que la supervivència sembla reduïr-se amb l'edat del passtager, cosa
que a priori podia intuir-se. Per seguir analitzant aquesta relació, és interessant conèixer la distribució d'adults i menors entre els passatgers:

```{r}
totalData$AgeGroup[totalData$Age < 18] <- "Child"
totalData$AgeGroup[totalData$Age >= 18] <- "Adult"
agegroupCount <- totalData %>%
    group_by(AgeGroup) %>%
    count(AgeGroup) %>%
    select(AgeGroup, Passengers = n)
pandoc.table(agegroupCount)
```

```{r}
ggplot(agegroupCount, aes(x = AgeGroup, y = Passengers)) +
    geom_bar(stat = "identity", aes(fill = AgeGroup), col = "black", alpha = 0.8) +
    labs(x = "", y = "Número de passatgers", title = "Distribució per grups d'edat a bord") +
    theme_classic()
```
Es veu clarament que només una petitat petitat part dels passatgers tenien menys de 18 anys.

```{r}
agegroupSurvived <- totalData %>%
    group_by(AgeGroup) %>%
    count(Survived) %>%
    select(AgeGroup, Survived, Passengers = n)

ggplot(agegroupSurvived, aes(x = AgeGroup, y = Passengers)) +
    geom_bar(stat = "identity", aes(fill = AgeGroup), col = "black", alpha = 0.8) +
    labs(x = "", y = "", title = "Survival of Child vs Adult on board (0 = Died, 1 = Survived)") +
    facet_wrap(~Survived) +
    theme_bw()
```
Es veu en el diagrama anterior que la probabilitat de supervivència dels menors d'edat (més del 50%) és sensiblement superior a la dels adults (menys del 40%)

Un altre factor d'anàlisi és la relació entre el preu del bitllet i la supervivència. Repetim l'anàlisi anterior substituint l'atribut Age per Fare:

```{r}
ggplot(train, aes(Fare)) +
    geom_density() +
    labs(x = "Fares", y = "Número de passatgers", title = "Número de passatgers vs Preu")
```
```{r}
ggplot(train) +
  geom_freqpoly(mapping = aes(x = Fare, color = Survived), binwidth = 0.05) +
  scale_x_log10() +
  labs(x = "Fares", y = "Número de passatgers", title = "Número de passatgers vs Fares")
```
S'aprecia que la majoria dels passatgers viatjaven amb bitllets econòmics.
Agrupem ara per grups de preus:
```{r}
totalData$FareGroup <- cut(totalData$Fare, breaks = 3, labels = c("Low", "Medium", "High"))
table(totalData$FareGroup)
faregroupCount <- totalData %>%
    group_by(FareGroup) %>%
    count(FareGroup) %>%
    select(FareGroup, Passengers = n)

pandoc.table(faregroupCount)
```
```{r}
ggplot(faregroupCount, aes(x = FareGroup, y = Passengers)) +
    geom_bar(stat = "identity", aes(fill = FareGroup), col = "black", alpha = 0.8) +
    labs(x = "", y = "Número de passatgers", title = "Número de passatgers vs Grups de preus") +
    theme_classic()
```
```{r}
faregroupSurvived <- totalData %>%
    group_by(FareGroup) %>%
    count(Survived) %>%
    select(FareGroup, Survived, Passengers = n)

ggplot(faregroupSurvived, aes(x = FareGroup, y = Passengers)) +
    geom_bar(stat = "identity", aes(fill = FareGroup), col = "black", alpha = 0.8) +
    labs(x = "", y = "", title = "Número de supervivents vs Nivell de tarifa (0 = Died, 1 = Survived)") +
    facet_wrap(~Survived) +
    theme_bw()
```
Es pot visualitzar en les gràfiques com les possibilitats de sobreviure augmentaven amb el preu del bitllet del passatger.

Analitzem ara l'impacte de la classe sobre la supervivència:

```{r}
classCount <- train %>%
    group_by(Pclass) %>%
    count(Pclass) %>%
    select(Pclass, Passengers = n)

pandoc.table(classCount)
```
```{r}
ggplot(classCount, aes(x = Pclass, y = Passengers)) +
    geom_bar(stat = "identity", aes(fill = Pclass), col = "black", alpha = 0.8) +
    labs(x = "Passenger Class", y = "Número de Passatgers", title = "Número de Passatgers in each passenger class") +
    theme_classic()
```
```{r}
classSurvived <- train %>%
    group_by(Pclass) %>%
    count(Survived) %>%
    filter(Survived == 1) %>%
    select(Pclass, Passengers = n) 

pandoc.table(classSurvived)
```
```{r}
classSurvived <- train %>%
    group_by(Pclass) %>%
    count(Survived) %>%
    select(Pclass, Survived, Passengers = n)

ggplot(classSurvived, aes(x = Pclass, y = Passengers)) +
    geom_bar(stat = "identity", aes(fill = Pclass), col = "black", alpha = 0.8) +
    labs(x = "", y = "Número de Passatgers", title = "Número de supervivents vs Classe del passatger (0 = Died, 1 = Survived)") +
    facet_wrap(~Survived) +
    theme_bw()
```
Com en l'anàlisi anterior, es veu que els passatgers que viatjaven en primera classe tenien una expectativa de sobreviure (aprox. 65%) superior als de segona classe (aprox. 50%) i molt més elevada que els de tercera classe (aprox. 25%).  

Pel que fa a l'impacte del gènere del passatger en la seva expectativa de supervivència, repetim el mateix anàlisi usant el camp Sex:

```{r}
sexCount <- train %>%
    group_by(Sex) %>%
    count(Sex) %>%
    select(Gender = Sex, Passengers = n)

pandoc.table(sexCount)
```

D'entrada veiem que hi havia força més homes que dones.

```{r}
ggplot(sexCount, aes(x = Gender, y = Passengers)) +
    geom_bar(stat = "identity", aes(fill = Gender), col = "black", alpha = 0.8) +
    labs(x = "Gender", y = "Número de Passatgers", title = "Número d'Homes vs Dones a bord") +
    theme_classic()
```
```{r}
sexSurvived <- train %>%
    group_by(Sex) %>%
    count(Survived) %>%
    filter(Survived == 1) %>%
    select(Gender = Sex, Passengers = n)

pandoc.table(sexSurvived)
```
```{r}
sexSurvived <- train %>%
    group_by(Sex) %>%
    count(Survived) %>%
    select(Gender = Sex, Survived, Passengers = n)

ggplot(sexSurvived, aes(x = Gender, y = Passengers)) +
    geom_bar(stat = "identity", aes(fill = Gender), col = "black", alpha = 0.8) +
    labs(x = "", y = "Número de passatgers", title = "Homes vs Dones supervivència (0 = Died, 1 = Survived)") +
    facet_wrap(~Survived) +
    theme_bw()
```
En aquest cas es constata que la gran majoria de dones (al voltant del 75%) que viatjaven en el Titanic van sobreviure. En canvi, la gran majoria d'homes (aprx. 80%) passatgers NO van sobreviure.  

Analitzem a continuació la relació entre el port d'embarcament i la supervivència dels passatgers:
```{r}
embarkedCount <- totalData %>%
    group_by(Embarked) %>%
    count(Embarked) %>%
    select(Port = Embarked, Passengers = n)

pandoc.table(embarkedCount)
```

```{r}
ggplot(embarkedCount, aes(x = Port, y = Passengers)) +
    geom_bar(stat = "identity", aes(fill = Port), col = "black", alpha = 0.8) +
    labs(x = "", y = "Número de passatgers", title = "Número de passatgers embarcats a cada port") +
    theme_classic()
```
La gran majoria dels passatgers provenen del port de Southampton.

```{r}
embarkedSurvived <- totalData %>%
    group_by(Embarked) %>%
    count(Survived) %>%
    select(Port = Embarked, Survived, Passengers = n)

ggplot(embarkedSurvived, aes(x = Port, y = Passengers)) +
    geom_bar(stat = "identity", aes(fill = Port), col = "black", alpha = 0.8) +
    labs(x = "", y = "Número de Passatgers", title = "Número de Supervivents vs Port embarcament (0 = Died, 1 = Survived)") +
    facet_wrap(~Survived) +
    theme_bw()
```
Els passatgers embarcats a Cherbourg (C) tenen una probabilitat de supervivència superior (aprox. 55%) als provinents dels altres dos ports (Q, aprox. 40%; S, aprox.35%)
